臺灣板橋地方法院刑事判決　　　　　　 100年度易字第1145號
公　訴　人　臺灣板橋地方法院檢察署檢察官
被　　　告　邱芬芳
上列被告因竊盜案件，經檢察官提起公訴（100 年度偵字第6187
號），本院判決如下：
    主  文
邱芬芳竊盜，處拘役拾日，如易科罰金，以新臺幣壹仟元折算
壹日。
    事  實
一、邱芬芳曾因竊盜案件，於民國（下同）93年2 月19日，經本
    院以93年度簡字第583 號刑事簡易判決判處罰金銀元5,000
    元，93年3 月22日判決確定，於93年4 月29日繳清罰金執行
    完畢；又因竊盜案件，於94年3 月22日，經本院以94年度簡
    字第1195號刑事簡易判決判處拘役40日，94年4 月25日判決
    確定，於94年5 月31日因易科罰金執行完畢（以上罪刑均不
    致使本案犯行構成累犯）。詎其猶不知心生悔悟，竟意圖為
    自己不法之所有，於100 年2 月27日晚間，在新北市○○區
    ○○路2 段78號地下一樓之「全聯福利中心（三重天台分店
    ）」內，趁店員不注意之際，徒手竊取商品陳列架上之護髮
    染髮霜、髮梢修護菁華各1 瓶（售價共新臺幣388 元），並
    藏放入自備之購物袋中而得手。嗣於同日20時30分許，邱芬
    芳僅就其放於購物籃之部份商品為結帳後欲走出店外，惟因
    店家消磁防盜警鈴聲大作，經店內員工陳家曼察覺並報警前
    往處理，乃於同日21時10分許為警查獲。
二、案經陳家曼訴由新北市政府警察局三重分局移送臺灣板橋地
    方法院檢察署檢察官偵查起訴。
    理  由
一、訊據被告坦承於前開時、地徒手將商品陳列架上之護髮染髮
    霜、髮梢修護菁華各1 瓶放入自備之購物袋中，嗣其僅就放
    於購物籃之部份商品為結帳後欲走出店外，而因店家消磁防
    盜警鈴聲大作而遭店內員工陳家曼攔查等情；惟矢口否認有
    何竊盜犯行，辯稱：伊急著要回家，所以忘記就購物袋中之
    商品結帳云云。
二、經查：
（一）上開犯罪事實業據證人即店員陳家曼於檢察官偵查具結證
      稱：「（如何發現被告未結帳？）被告走出防盜門時，我
      聽到聲音，我問被告是否有商品未消磁，『被告說沒有』
      ，我從被告的購物袋中拿出未結帳的染髮劑，被告的購物
      袋是自己帶來的，有花紋不透明，被告請我相信他不要告
      他，我請被告跟我回辦公室，染髮劑沒有磁條，我和被告
      行經辦公室的途中，被告走在我後面，偷偷把購物袋裡的
      修護精華塞回架上，我就跟被告說我無法相信他。」、「
      （被告購買的其他商品是否結帳？）其他商品都有結帳，
      但最貴的染髮劑和修護精華沒有結帳。」（見臺灣板橋地
      方法院檢察署100 年度偵字第6187號卷第36頁、第37頁）
      ，並有贓物照片2 幀及證人陳家曼出具之「三重分局大同
      派出所物品認領保管單」1 紙及（見臺灣板橋地方法院檢
      察署100 年度偵字第6187號卷第14頁、第15頁）附卷足憑
      。
（二）被告雖執前揭情詞置辯；然被告結帳之物品僅4 項〈牙膏
      1 條、小磨香油1 瓶、沙茶醬1 罐、蚊香1 盒〉（見臺灣
      板橋地方法院檢察署100 年度偵字第6187號卷第21頁之統
      一發票影本），足見其當時所購買之物品非多，且體積亦
      小，而護髮染髮霜、髮梢修護菁華亦均屬小體積之商品，
      則核無分開置放於店方所提供之購物籃及自備購物袋之必
      要；且依前開證人陳家曼所述，苟被告係忘記結帳，則為
      何於店員質問之第一時間竟未因自我查覺而向店員說明；
      再者，被告曾因竊盜案件，於93年2 月19日，經本院以93
      年度簡字第583 號刑事簡易判決判處罰金銀元5,000 元，
      93年3 月22日判決確定，於93年4 月29日繳清罰金執行完
      畢；又因竊盜案件，於94年3 月22日，經本院以94年度簡
      字第1195號刑事簡易判決判處拘役40日，94年4 月25日判
      決確定，於94年5 月31日因易科罰金執行完畢，而該最近
      一次之竊盜犯行即係於衣服大賣場「NET 」，將衣服藏置
      於皮包及購物袋內，未經結帳即走出店外，因觸動警示器
      而遭查獲（見卷附臺灣高等法院被告前案紀錄表及判決書
      ），則其理應就購物一事較一般人更生警惕以避免遭人認
      為有竊盜罪嫌；據此，益見其上開辯解難以採信。
三、從而，本案事證已臻明確，被告犯行洵堪認定，自應依法論
    科。
四、核被告邱芬芳所為，係犯刑法第320 條第1 項之竊盜罪。爰
    審酌被告因竊盜案件，經執行完畢，業如前述，竟不知心生
    悔悟，因貪圖一己之私利而為本案犯行之犯罪動機、目的、
    手段、所竊取財物之價值及其品行、智識程度、犯罪後之態
    度等一切情狀，量處如主文所示之刑，並諭知如易科罰金之
    折算標準，以資懲儆。
據上論斷，應依刑事訴訟法第299 條第1 項前段，刑法第320 條
第1 項、第41條第1 項前段，刑法施行法第1 條之1 第1 項、第
2 項前段，判決如主文。
本案經檢察官黃明絹到庭執行職務。
中    華    民    國    100   年    5     月    17     日
                  刑事第八庭  法  官  陳鴻清
以上正本證明與原本無異。
如不服本判決，應於判決送達後10日內敘明上訴理由，向本院提
出上訴狀 (應附繕本) ，上訴於臺灣高等法院。其未敘述上訴理
由者，應於上訴期間屆滿後20日內向本院補提理由書「切勿逕送
上級法院」。
                              書記官  黃頌棻
中    華    民    國    100   年    5     月    17     日
附錄本案論罪科刑法條全文：
刑法第320 條：
意圖為自己或第三人不法之所有，而竊取他人之動產者，為竊盜
罪，處五年以下有期徒刑、拘役或五百元以下罰金。
意圖為自己或第三人不法之利益，而竊佔他人之不動產者，依前
項之規定處斷。
前二項之未遂犯罰之。